bg-BG: Дом и градина > Кухня и трапезария > Кухненски инструменти и прибори > Кухненски органайзери > Стойки и поставки за ножове: Стойки за ножове; Поставки за ножове
ru: Дом и сад > Кухня и сервировка стола > Кухонная утварь > Кухонные органайзеры > Подставки и держатели для ножей: Подставки для ножей; Держатели для ножей
sl-SI: Dom in vrt > Kuhinja in jedilnica > Kuhinjska orodja in pripomočki > Kuhinjski organizatorji > Bloki in držala za nože: Bloki za nože; Držala za nože
it: Casa e giardino > Cucina e pranzo > Strumenti e utensili cucina > Armadi da cucina > Blocchi e portacoltelli: Blocchi per coltelli; Portacoltelli
ko: 가정/원예 용품 > 주방/식탁 > 주방용품 > 주방 정리용품 > 칼꽂이/홀더: 칼꽂이; 칼 보관 용품
hr-HR: Dom i vrt > Kuhinja i blagovaonica > Kuhinjski alati i pribor > Kuhinjski organizatori > Blokovi i držači za noževe: Blokovi za noževe; Držači za noževe
lt-LT: Namai ir sodas > Virtuvė ir valgomasis > Virtuvės įrankiai > Virtuvės reikmenų dėklai > Peilių blokai ir laikikliai: Peilių blokai; Peilių laikikliai
de: Heim & Garten > Küche & Esszimmer > Küchenhelfer & -utensilien > Küchenorganizer > Messerblöcke & -halter: Messerblöcke; Messerhalter
zh-TW: 居家和庭園 > 廚房與餐廳 > 廚房工具和用具 > 廚房收納用品 > 刀具架: 刀座; 刀架
sk-SK: Dom a záhrada > Kuchyňa a jedáleň > Kuchynské náradie a riad > Kuchynské organizéry > Bloky a držiaky na nože: Bloky na nože; Držiaky na nože
es: Casa y jardín > Cocina y comedor > Herramientas y utensilios de cocina > Organizadores de cocina > Portacuchillos y bloques para cuchillos: Bloques para cuchillos; Portacuchillos
nl: Huis en tuin > Keuken en eetkamer > Keukengereedschap > Keukenopbergsystemen > Messenblokken en messenhouders: Messenblokken; Messenhouders
vi: Nhà và vườn > Phòng bếp và phòng ăn > Dụng cụ nhà bếp > Kệ bếp > Hộp và giá đựng dao: Hộp đựng dao; Giá đựng dao
pl: Dom i ogród > Kuchnia i jadalnia > Narzędzia i sprzęty kuchenne > Organizery kuchenne > Stojaki i uchwyty na noże: Stojaki na noże; Uchwyty na noże
tr: Ev ve Bahçe > Mutfak ve Yemek > Mutfak Gereçleri ve Aletleri > Mutfak Düzenleyicileri > Bıçak Kütükleri ve Askıları: Bıçak Kütükleri; Bıçak Askıları
pt-PT: Casa e jardim > Cozinha e refeições > Ferramentas e utensílios de cozinha > Organizadores para cozinha > Blocos e suportes de facas: Blocos de facas; Suportes de facas
cs: Dům a zahrada > Kuchyně a jídelny > Kuchyňské nástroje a vybavení > Kuchyňské pořadače > Bloky a stojany na nože: Bloky na nože; Stojany na nože
fi: Koti ja puutarha > Keittiö ja ruokailu > Keittiövälineet ja tarvikkeet > Keittiösäilytys > Veitsitukit ja -telineet: Veitsitukit; Veitsitelineet
sv: Hem och trädgård > Kök och matsal > Köksverktyg och köksgeråd > Köksorganiserare > Knivblock och knivhållare: Knivblock; Knivhållare
ja: ホーム・ガーデン > キッチン・ダイニング > キッチン用品・調理器具 > キッチン収納用品 > 包丁立て: ナイフブロック; 包丁スタンド
fr: Maison et jardin > Arts de la table et arts culinaires > Ustensiles et accessoires de cuisine > Rangements de cuisine > Blocs à couteaux: Blocs de couteaux; Porte-couteaux
th: บ้านและสวน > ห้องครัวและการรับประทานอาหาร > เครื่องมือและเครื่องใช้ในครัว > ตู้เก็บเครื่องครัว > บล็อกและที่ใส่มีด: บล็อกเสียบมีด; ที่ใส่มีด
pt-BR: Casa e jardim > Produtos de cozinha e aparelhos de jantar > Ferramentas e utensílios de cozinha > Organizadores para cozinha > Suportes e porta-facas: Blocos para facas; Porta-facas
el: Σπίτι & κήπος > Κουζίνα & τραπεζαρία > Εργαλεία & σκεύη κουζίνας > Οργανωτές κουζίνας > Θήκες & βάσεις μαχαιριών: Βάσεις μαχαιριών; Θήκες μαχαιριών
ro-RO: Casă și grădină > Bucătărie și sufragerie > Instrumente și ustensile de bucătărie > Organizatoare pentru bucătărie > Blocuri și suporturi pentru cuțite: Blocuri pentru cuțite; Suporturi pentru cuțite
hu: Otthon és kert > Konyha és étkező > Konyhai eszközök és edények > Konyhaszervezők > Késblokkok és -tartók: Késblokkok; Késtartók
da: Hjem og have > Køkken og spisestue > Køkkenredskaber > Køkkenopbevaring > Knivblokke og -holdere: Knivblokke; Knivholdere
zh-CN: 家居与园艺 > 厨房/餐厅 > 厨房工具/用具 > 厨房收纳器具 > 刀座和刀架: 刀座; 刀架
nb: Hjem og hage > Kjøkken og spiserom > Kjøkkenverktøy og bestikk > Kjøkkenorganisering > Knivblokker og -holdere: Knivblokker; Knivholdere
en: Home & Garden > Kitchen & Dining > Kitchen Tools & Utensils > Kitchen Organizers > Knife Blocks & Holders: Knife Blocks; Knife Holders